臺灣南投地方法院民事裁定
109年度訴字第330號
原      告  陳  廸  



被      告  大禾國際建築有限公司

法定代理人  陳美昀  
訴訟代理人  陳浩華律師
複  代理人  阮春龍律師
被      告  邱聖文  

訴訟代理人  張弘康律師
上列當事人間所有權移轉登記等事件，本院裁定如下：
    主  文
原告應於本裁定送達後五日內，補繳第一審裁判費新臺幣玖萬壹
仟參佰伍拾伍元，逾期不繳即駁回其訴。
    理  由
一、上列當事人間所有權移轉登記等事件，原告起訴時僅繳納部
    分裁判費。按訴訟標的之價額，由法院核定。核定訴訟標的
    之價額，以起訴時之交易價額為準；無交易價額者，以原告
    就訴訟標的所有之利益為準。以一訴主張數項標的者，其價
    額合併計算之。但所主張之數項標的互相競合或應為選擇者
    ，其訴訟標的價額，應依其中價額最高者定之，民事訴訟法
    第77條之1第1項、第2項、第77條之2第1項分別定有明文。
    又按當事人請求雖屬不同訴訟標的，惟自經濟上觀之，其訴
    訟目的一致，不超出終局標的範圍，其訴訟標的之價額，應
    擇其中價額較高者定之（最高法院95年台抗字第64號裁定、
    102年度台抗字第458號裁定意旨參照）。
二、經查：本件原告起訴聲明第1至2項分別為請求被告邱聖文應
    將南投縣○○鎮○○段00地號土地（權利範圍一分之一）及其上
    同段882建號建物（權利範圍一分之一，門牌號碼：南投縣○
    ○鎮○○街0號）之所有權移轉登記予被告大禾國際建築有限公
    司；前項義務如給付不能，被告邱聖文應給付被告大禾國際
    建築有限公司新臺幣（下同）6,000,000元，及自書狀繕本
    送達之翌日起至清償日止，按周年利率5％計算之利息（見臺
    灣臺中地方法院109年度訴字第1293號卷第13頁），嗣原告
    將原起訴聲明第2項變更為：「前項義務如給付不能，被告
    邱聖文應給付被告大禾國際建築有限公司1,200萬元，及自
    書狀繕本送達之翌日起至清償日止，按周年利率5％計算之利
    息。」（見本院卷第13頁）。依上開說明，其訴訟標的價額
    應以其中價額最高者定之。是本件訴訟標的金額為12,000,0
    00元，應徵第一審裁判費117,600元，扣除已繳納26,245元
    （見臺灣臺中地方法院109年度訴字第1293號卷第87頁），
    尚不足91,355元。茲依民事訴訟法第249條第1項但書之規定
    ，限原告於收受本裁定送達5日內補繳，逾期不繳，即駁回
    其訴，特此裁定。
中　　華　　民　　國　　110 　年　　10　　月　　5 　　日
　　　　　　　　　        民事第二庭　法　官  劉玉媛　
以上正本係照原本作成。
如不服本裁定關於核定訴訟標的價額部分，應於送達後10日內向
本院提出抗告狀，並繳納抗告費新臺幣1,000元；其餘關於命補
繳裁判費部分，不得抗告。
中　　華　　民　　國　　110 　年　　10　　月　　5 　　日
                    　　　　          書記官　潘湘惠